【裁判字號】    95,訴,674
【裁判日期】    950728
【裁判案由】    毒品危害防制條例
【裁判全文】
臺灣桃園地方法院刑事判決               95年度訴字第674號
公  訴  人  臺灣桃園地方法院檢察署檢察官
被      告  甲○○
                      號
                    （現在臺灣桃園女子監獄服刑中）
上列被告因違反毒品危害防制條例案件，經檢察官提起公訴（95
年度毒偵字第894 號），被告就被訴事實為有罪之陳述，經本院
合議庭裁定由受命法官獨任行簡式審判程序後，本院判決如下：
    主  文
甲○○施用第一級毒品，處有期徒刑陸月，如易科罰金，以銀元
參佰元即新臺幣玖佰元折算壹日。
    事  實
一、甲○○前曾因施用毒品案件，經本院以九十三年度毒聲字第
    五八０號裁定送觀察、勒戒後，認有繼續施用毒品傾向，而
    由本院以九十三年度毒聲字第一００九號裁定令入戒治處所
    施以強制戒治，迄民國九十四年三月四日期滿，並由臺灣桃
    園地方法院檢察署檢察官以九十四年度戒毒偵字第一二七號
    為不起訴處分確定，不知悔改，又基於施用第一級毒品海洛
    因之犯意，於前次強制戒治執行完畢後五年內之九十四年十
    一月二十日上午不詳時間，在其位於桃園縣大園鄉埔心村二
    十七鄰三塊厝七十之二十一號之住處內，以將海洛因摻水加
    入針筒後施以皮下注射之方式，施用第一級毒品海洛因一次
    。嗣於九十四年十一月二十二日，甲○○因另案入臺灣桃園
    女子監獄服刑時，經監所人員採尿送驗，而發覺上情。
二、案經臺灣桃園女子監獄移送臺灣桃園地方法院檢察署檢察官
    偵查起訴。
    理  由
一、訊據被告甲○○坦承於上開時間、地點，施用第一級毒品海
    洛因之犯行不諱，且被告於九十四年十一月二十二日因案入
    臺灣桃園女子監獄服刑時，經監所人員採集其尿液，送請昭
    信科技顧問股份有限公司檢驗結果，確呈嗎啡陽性反應，亦
    有該公司出具之濫用藥物尿液檢體檢驗報告一份附卷可稽，
    足徵被告前揭自白屬實，可以採信；其確有一次施用第一級
    毒品海洛因之行為。又被告前曾因施用毒品案件，經本院以
    九十三年度毒聲字第五八０號裁定送觀察、勒戒後，認有繼
    續施用毒品傾向，而由本院以九十三年度毒聲字第一００九
    號裁定令入戒治處所施以強制戒治，嗣於九十四年三月四日
    戒治期滿，並由臺灣桃園地方法院檢察署檢察官以九十四年
    度戒毒偵字第一二七號為不起訴處分確定等情，則有其臺灣
    高等法院被告前案紀錄表、上揭不起訴處分書各一份附卷可
    稽。綜上，本件事證明確，被告犯行已堪認定，應依法論科
    。
二、查被告甲○○行為前，刑法於九十四年二月二日修正公布，
    罰金罰鍰提高標準條例亦隨之於九十五年五月十七日修正公
    布，上開二項法律均於被告行為後之九十五年七月一日起施
    行，修正後刑法第二條第一項對新舊法之比較，規定：「行
    為後法律有變更者，適用行為時之法律，但行為後之法律有
    利於行為人者，適用最有利於行為人之法律」，此係規範行
    為人行為後法律變更所生新舊法律比較適用之準據法，本身
    並無比較新舊法之問題。而關於易科罰金之折算標準，修正
    刑法已有變更（詳如附件所示），經比較新舊刑法及相關規
    定結果，以修正前之法律，對被告較為有利，依修正後刑法
    第二條第一項前段規定，應適用修正前刑法及其相關規定處
    斷。
三、核被告甲○○所為，係犯毒品危害防制條例第十條第一項之
    施用第一級毒品罪。其施用毒品前持有之低度行為，為施用
    之高度行為所吸收，不另論罪。爰審酌被告因施用毒品海洛
    因，經觀察勒戒、強制戒治後，仍未能戒除毒癮，足見其依
    賴毒品甚深，間接浪費國家司法及醫療處遇資源，惟念及施
    用毒品究屬自戕性之病患型犯罪，對社會造成之危害不深，
    被告犯罪之動機、手段，其犯後始終坦承犯行，態度良好，
    及檢察官具體求處有期徒刑六月，本院亦認為適當等一切情
    狀，量處如主文所示之刑，並依修正前刑法第四十一條第一
    項前段、修正前罰金罰鍰提高標準條例第二條規定，諭知易
    科罰金之折算標準，以示懲儆。
據上論斷，應依刑事訴訟法第二百七十三條之一第一項、第二百
九十九條第一項前段，毒品危害防制條例第十條第一項，修正後
刑法第二條第一項前段、第十一條前段，修正前刑法第四十一條
第一項前段，修正前罰金罰鍰提高標準條例第二條，判決如主文
。
本案經檢察官楊挺宏到庭執行職務。
中    華    民    國     95    年    7    月    28    日
                  刑事第八庭  法  官    陳彥宏
以上正本證明與原本無異。
如不服本判決，應於送達後10日內，向本院提出上訴狀。
                              書記官    翁其良
中    華    民    國    95    年    7     月    28    日
論罪法條：毒品危害防制條例第10條第1 項
毒品危害防制條例第10條
施用第一級毒品者，處 6 月以上 5 年以下有期徒刑。
施用第二級毒品者，處 3 年以下有期徒刑。
      附  件
┌──┬───────┬───────┬──────────┐
│相關│修正前條文    │修正後條文    │新舊法比較          │
│法令│              │              │                    │
├──┼───────┼───────┼──────────┤
│易科│刑法第四十一條│刑法第四十一條│1.修正前易科罰金之折│
│罰金│第一項前段：「│第一項前段：「│  算標準，應以銀元一│
│之折│最重本刑為五年│犯最重本刑為五│  元以上三元以下折算│
│算標│以下有期徒刑以│年以下有期徒刑│  一日，上開數額應依│
│準  │下之刑之罪，而│以下之刑之罪，│  修正前罰金罰鍰提高│
│    │受六個月以下有│而受六個月以下│  標準條例第二條前段│
│    │期徒刑或拘役之│有期徒刑或拘役│  規定，提高為一百倍│
│    │宣告，因身體、│之宣告者，得以│  折算一日，等如以銀│
│    │教育、職業、家│新臺幣一千元、│  元一百元以上三百元│
│    │庭之關係或其他│二千元或三千元│  以下折算一日，再依│
│    │正當事由，執行│折算一日，易科│  現行法規所定貨幣單│
│    │顯有困難者，得│罰金」        │  位折算新台幣條例第│
│    │以一元以上三元│              │  二條規定折算為新臺│
│    │以下折算一日，│              │  幣後，應以新臺幣三│
│    │易科罰金」    │              │  百元以上九百元以下│
│    ├───────┼───────┤  折算一日。        │
│    │罰金罰鍰提高標│刪除罰金罰鍰提│2.修正後易科罰金之折│
│    │準條例第二條：│高標準條例第二│  算標準，係以新臺幣│
│    │「依刑法第四十│條            │  一千元、二千元或三│
│    │一條易科罰金或│              │  千元折算一日。    │
│    │第四十二條第二│              │3.比較結果，以修正前│
│    │項易服勞役者，│              │  之法律，對被告較為│
│    │均就其原定數額│              │  有利。            │
│    │提高為一百倍折│              │                    │
│    │算一日；法律所│              │                    │
│    │定罰金數額未依│              │                    │
│    │本條例提高倍數│              │                    │
│    │，或其處罰法條│              │                    │
│    │無罰金刑之規定│              │                    │
│    │者，亦同」    │              │                    │
└──┴───────┴───────┴──────────┘


司法院資訊處製作；財團法人民間司法改革基金會備份。
